【裁判字號】    92,訴,57
【裁判日期】    920603
【裁判案由】    偽造文書
【裁判全文】
台灣台中地方法院刑事判決                          九十二年度訴字第五七號
    公  訴  人  台灣台中地方法院檢察署檢察官
    被      告  丙○○
右列被告因偽造文書案件，經檢察官提起公訴（九十一年度偵字第二二三七五號），
本院判決如左：
    主      文
丙○○共同連續行使偽造私文書，足以生損害於他人，累犯，處有期徒刑伍月，如易
科罰金，以參佰元折算壹日。
如附表所示之物沒收。
    事      實
一、丙○○於民國（下同）八十二年間曾因違反肅清煙毒條例案件，經本院判處有期
    徒刑三年二月確定，於九十年八月二十一日執行完畢，猶不知悔改。其復夥同綽
    號「小鄭」之不詳姓名成年女子，基於共同之概括犯意聯絡，於九十一年十一月
    十二日，由丙○○將本人底片交付綽號「小鄭」之不詳姓名成年女子，而由綽號
    「小鄭」之不詳姓名成年女子持該底片至某照像館洗完成後，再將甲○○、丁○○所遺失之國民身分證上渠等照片取下換貼丙○○照片加以變造。嗣綽號「小
    鄭」之不詳姓名成年女子於同年月十四日上午十一時許，在台中市○○路一之一
    二八號世華聯合商業銀行五權分行附近，將前開變造之甲○○國民身分證交付丙○○，而由丙○○於同日上午十一時三十四分許，至世華聯合商業銀行五權分行
    ，冒用甲○○名義申請開立活期儲蓄存款帳戶，並在世華聯合商業銀行存款相關
    業務申請暨綜合約定書（以下簡稱世華聯合商業銀行綜合約定書）、印鑑卡、印
    鑑簡卡上偽簽甲○○姓名，然後連同前開變造之甲○○國民身分證持以行使交付
    該分行不知情之承辦人員乙○○審核，足以生損害於甲○○及戶政管理機關對核
    發國民身分證之正確性，經乙○○審核通過發給甲○○名義在該分行開立一一四
    六三－八帳號之存摺一本及金融卡一張，丙○○得手後，即將該存摺及金融卡交
    付綽號「小鄭」之不詳姓名成年女子，再由綽號「小鄭」之不詳姓名成年女子給
    付四千元予丙○○作為酬佣。丙○○又於同年月十五日中午十二時許，在台中市
    ○○路上，由綽號「小鄭」之不詳姓名成年女子交付前開變造丁○○國民身分證
    及偽造丁○○印章乙顆，而於同日下午二時許，至台中縣清水鎮○○路一七０號
    世華聯合商業銀行清水分行，冒用丁○○名義申請開立活期儲蓄存款帳戶，並在
    世華聯合商業銀行綜合約定書、印鑑簡卡上偽簽丁○○姓名、蓋上偽造丁○○印
    章及在印鑑卡上蓋上偽造丁○○印章，然後連同前開變造之丁○○國民身分證及
    偽造丁○○印章乙顆持以行使交付該分行不知情之承辦人員戊○○審核，足以生
    損害於丁○○及戶政管理機關對核發國民身分證之正確性，經戊○○發覺有異而
    報警查獲，並扣得前開變造之丁○○國民身分證乙張、偽造丁○○印章乙顆及在
    其身上所背黑色皮包內扣得前開變造之甲○○國民身分證乙張。
二、案經台中縣警察局清水分局報請台灣台中地方法院檢察署檢察官偵查起訴。
    理      由
一、訊據被告丙○○對於前開事實坦承不諱，核與證人乙○○、戊○○分別於警訊中
    及本院審理時證述之情節相符，並有變造之甲○○、丁○○國民身分證各乙張、
    偽造丁○○印章乙顆扣案及世華聯合商業銀行綜合約定書、印鑑卡、印鑑簡卡影
    本各二紙附卷足憑。按被告先後於前開時地，分別冒用甲○○、丁○○名義申請
    開立活期儲蓄存款帳戶，並在世華聯合商業銀行綜合約定書、印鑑卡、印鑑簡卡
    上先後偽簽甲○○姓名及偽簽丁○○姓名、蓋上偽造丁○○印章，然分別連同變
    造之甲○○國民身分證及變造之丁○○國民身分證、偽造丁○○印章持以行使交
    付不知情之承辦人員乙○○、戊○○審核，自足以生損害於甲○○、丁○○及戶
    政管理機關對核發國民身分證之正確性。本件事證明確，被告犯行堪以認定。
二、核被告丙○○所為，係犯刑法第二百十六條、第二百十條之行使偽造私文書罪及
    同法第二百十六條、第二百十二條之行使變造特種文書罪。被告與綽號「小鄭」
    之不詳姓名成年女子就上開犯行，有犯意聯絡及行為分擔，應論以共同正犯。被
    告偽造甲○○之署押及偽造丁○○之署押、印文與偽造丁○○印章，為偽造私文
    書之部分行為，均不另論罪。被告變造特種文書（國民身分證）、偽造私文書後
    ，復持以行使，其變造、偽造之低度行為應為行使之高度行為所吸收，僅論以行
    使變造特種文書、行使偽造私文書罪。被告同時地行使變造特種文書及行使偽造
    私文書，係一行為觸犯上開二罪名之想像競合犯，依刑法第五十五條規定應從一
    重依行使偽造私文書罪處斷；公訴人認有方法結果之牽連關係，為牽連犯，尚有
    未洽，附此明。又被告先後二次行使偽造私文書犯行，時間緊接，犯罪構成要
    件相同，顯係基於概括犯意為之，應依連續犯之規定以一罪論，並依法加重其刑
    。查被告丙○○於八十二年間曾因違反肅清煙毒條例案件，經本院判處有期徒刑
    三年二月確定，於九十年八月二十一日執行完畢，有台灣高等法院被告全國前案
    紀錄表附卷可參，其於五年內再犯本件有期徒刑以上之罪，為累犯，依法應加重
    其刑，並依規定遞加。爰審酌被告犯罪之動機、目的、手段、所生危害及犯罪後
    坦承犯行等一切情狀，量處如主文所示之刑，並諭知易科罰金之折算標準，以資
    懲儆。又如附表編號一、二所示甲○○、丁○○國民身分證上換貼丙○○照片各
    乙張，係被告所有，且為其供犯罪所用之物，依刑法第三十八條第一項第二款規
    定宣告沒收；另如附表編號三、四、五所示偽造丁○○印章乙顆、偽造甲○○之
    署押及偽造丁○○之署押、印文，應依刑法第二百十九條規定宣告沒收。
三、據上論斷，應依刑事訴訟法第二百九十九條第一項前段，刑法第二十八條、第五
    十六條、第二百十六條、第二百十條、第二百十二條、第五十五條、第四十七條
    、第四十一條第一項前段、第二百十九條、第三十八條第一項第二款，罰金罰鍰
    提高標準條例第一條前段、第二條，判決如主文。
中    華    民    國     九十二     年      六        月       三       日
                                    臺灣臺中地方法院刑事第三庭
                                            法  官  朱  光  國
右正本證明與原本無異。
如不服本判決，應於判決送達後十日內向本院提出上訴狀( 應附繕本 )，上訴於臺灣
高等法院臺中分院。
                                            書記官
中    華    民    國     九十二     年      六        月六      日
刑法第二百十條：
偽造、變造私文書，足以生損害於公眾或他人者，處五年以下有期徒刑。
刑法第二百十二條：
偽造、變造護照、旅券、免許證、特許證及關於品行、能力服務或其他相類之證書、
介紹書,足以生損害於公眾或他人者,處一年以下有期徒刑、拘役或三百元以下罰金。
刑法第二百十六條：
行使第二百十條至第二百十五條之文書者，依偽造、變造文書或登載不實事項或使登
載不實事項之規定處斷。
                                                                        Ｂ
附表：
編號            沒    收    之    物                      備    註
一        甲○○國民身分證上換貼丙○○之照片乙張。
二        丁○○國民身分證上換貼丙○○之照片乙張。
三        偽造丁○○之印章乙顆。
四        世華聯合商業銀行存款相關業務申請暨綜合約定書、
          印鑑卡、印鑑簡卡上偽造甲○○之署押。
五        世華聯合商業銀行存款相關業務申請暨綜合約定書、
          印鑑簡卡上偽造丁○○之署押、印文及印鑑卡上偽造
          丁○○之印文。


司法院資訊處製作；財團法人民間司法改革基金會備份。
